【裁判字號】    97,審小上,97
【裁判日期】    970826
【裁判案由】    清償債務
【裁判全文】
臺灣高雄地方法院民事判決            97年度審小上字第97號
上  訴  人  甲○○
被  上訴人  乙○○
上列當事人間清償債務事件，上訴人對於民國97年7 月3 日臺灣
高雄地方法院高雄簡易庭97年度雄小字第4075號第一審判決提起
上訴，本院判決如下：
    主  文
上訴駁回。
第二審訴訟費用新台幣壹仟伍佰元由上訴人負擔。
    理  由
一、按對於小額程序之第一審判決提起上訴，非以其違背法令為
    理由，不得為之；所謂判決違背法令，乃指判決不適用法規
    或適用不當，或有民事訴訟法第469 條所列第1 款至第5 款
    事由，其判決當然為違背法令，民事訴訟法第436 條之24第
    2 項、第436 條之32第2 項準用第468 條及第469 條第1 款
    至第5 款分別定有明文。又取捨證據、認定事實係屬事實審
    法院之職權，苟事實審法院為判決時，已斟酌全辯論意旨及
    調查證據之結果，以判斷事實之真偽，且其判斷與經驗法則
    及論理法則亦無不符，自難謂為屬違背法令。再按小額程序
    之第二審判決，依上訴意旨足認上訴為無理由者，得不經言
    詞辯論為之，為民事訴訟法第436 條之29第1 項第2 款所明
    定。
二、上訴意旨略以：被上訴人於臺灣高雄地方法院檢察署97年度
    偵字第12775 號案件偵查中，當庭表明願返還上訴人所贈與
    之款項，足認被上訴人已向檢察官認諾，自應將新台幣3 萬
    元返還上訴人，原審就此漏未審酌，違背法令，爰依法提起
    上訴，聲明請求廢棄原判決，被上訴人應給付上訴人3 萬元
    ，及自起訴狀繕本送達翌日起至清償日止，按年利率5%計算
    之利息。
三、經查：上訴人係以消費借貸之法律關係，訴請被上訴人給付
    3 萬元本息，被上訴人則否認曾向上訴人借款，並以3 萬元
    屬贈與性質等語置辯等情，有原審97年7 月3 日言詞辯論筆
    錄可憑，原審本於調查證據及兩造辯論之結果，認定依臺灣
    高雄地方法院檢察署97年度偵字第12775 號不起訴處分書內
    容尚不足證明上訴人有借款3 萬元予被上訴人，而上訴人復
    無法提出其他證據證明兩造間就系爭借款有合致之意思表示
    ，故上訴人主張兩造間有借款之事實難信為真實，其理由並
    無違法不當之處，亦無適用法規不合法律規定，或違反司法
    院大法官會議之解釋、最高法院尚有效判例之情形。至上訴
    人陳稱被上訴人於上開偵查案件中已向檢察官認諾且表明願
    意返還，原審漏未審酌此證據，違背證據法則云云，然被上
    訴人於原審審理中否認兩造間有借貸關係存在，於偵查中亦
    係否認有向上訴人借款，僅承認因受贈與而收受上訴人之金
    錢，其情形與民事訴訟法所規定之認諾情形不符，上訴人認
    被上訴人於偵查中表明願返還受贈款項即屬認諾，顯係對法
    律規定有所誤會，是上訴人依此指摘原判決不當，即屬無據
    。綜上，原判決並無違背法令之處，上訴人提起本件上訴，
    為無理由，爰不經言詞辯論，予以駁回。
四、再按於小額訴訟之上訴程序，法院為訴訟費用之裁判時，應
    確定其費用額，民事訴訟法第436 條之19第1 項、第436 條
    之32第1 項定有明文。本件第二審裁判費用為新台幣1,500
    元，應由上訴人負擔，爰併為裁定如主文第2 項所示。
五、據上論結，本件上訴為無理由，依民事訴訟法第436 條之19
    第1 項、第436 條之32第2 項、第436 條之29第1 項第2 款
    、第449 條第1 項、第78條，判決如主文。
中    華    民    國    97    年    8     月    26    日
                     民事第二庭審判長法  官  林紀元
                                     法  官  柯彩燕
                                     法  官  黃悅璇
正本係照原本作成。
本判決不得再上訴。
中    華    民    國    97    年    8     月    26    日
                                     書記官  林昭吟


司法院資訊處製作；財團法人民間司法改革基金會備份。
